---
output: word_document
---
```{r}
path <- ""
path <- readChar(path, file.info(path)$size)
path <- gsub("[\r\n]", "", path)
setwd(path) #set the working directory
dd <- read.table("clean_table.csv",header=T, sep=",", dec=".")
dataset<-"GPUs"
dim(dd)
n<-dim(dd)[1]
K<-dim(dd)[2]
n
K
```
Variables numéricas
```{r, echo=FALSE}
listOfColors<-rainbow(39)

par(ask=TRUE)

for (i in 1:length(var_numericas)){
  for (j in 1:length(var_numericas)){
    if (i != j){
       plot(dd[,var_numericas[i]], dd[,var_numericas[j]], main = paste("Plot", var_numericas[i],var_numericas[j]), xlab = var_numericas[i], ylab = var_numericas[j]) 
    }
  }
}

par(ask=FALSE)
```

Variables categoricas

```{r, echo=FALSE}
#Funciona pero hay demasiadas categorias dentro de una variable. No se puede hacer un estudio multivariable con variables categoricas.
library(barplot3d)
for (i in 1:length(var_cualitativas)){
  for (j in 1:length(var_cualitativas)){
    if (i != j){
      var_aux <- dd[,c(var_cualitativas[i],var_cualitativas[j])]
      var_aux$count <- 1
      var_aux <- aggregate(count ~ ., var_aux, FUN = sum)
      barplot3d(rows=length(dd[,var_cualitativas[j]]), cols = length(dd[,var_cualitativas[j]]), z = var_aux$count, ylabels = dd[,var_cualitativas[j]],  xlabels = dd[,var_cualitativas[j]]])
    }
  }
}